【裁判字號】    92,訴,516
【裁判日期】    921031
【裁判案由】    違反毒品危害防制條例
【裁判全文】
臺灣新竹地方法院刑事判決                          九十二年度訴字第五一六號
    公  訴  人  臺灣新竹地方法院檢察署檢察官
    被      告  甲○○
右列被告因違反毒品危害防制條例案件，經檢察官提起公訴（九十二年度毒偵字第五
○六號），本院依簡式審判程序判決如左：
    主  文
甲○○施用第一級毒品，累犯，處有期徒刑捌月，扣案之第一級海洛因壹包（淨重零
點壹玖公克、包裝重零點貳公克），沒收銷燬；又施用第二級毒品，累犯，處有期
徒刑陸月。應執行有期徒刑壹年壹月，扣案之第一級毒品海洛因壹包（淨重零點壹玖
公克、包裝重零點貳公克），沒收銷燬。
    事  實
一、甲○○前於民國八十六年間，因非法販賣麻醉藥品管理條例案件，經臺灣高等法
    院以八十七年度上訴字第二六一八號判處有期徒刑二年七月，嗣經最高法院於八
    十八年五月十三日以八十八年度台上字第二四四八號駁回上訴確定，並於八十九
    年九月二十一日假釋付保護管束，迄至九十年十月十日假釋期滿未經撤銷視為執
    行完畢。其於八十六年間因施用毒品案件，經臺灣高等法院裁定觀察、勒戒後，
    認無繼續施用毒品之傾向，業經臺灣高等法院於八十七年七月二十八日以八十八
    年度上訴字第二六一八號免刑判決確定。
二、前開免刑判決確定後五年內，甲○○仍不知悔改，竟於九十二年三月十日凌晨三
    、四時許，在其位於新竹市○○區○○里○○路六五０之八號住處內，以將第一
    級毒品海洛因摻入香煙內點火燃燒吸食煙霧方式，施用第一級毒品海洛因一次。
    又其施用第一級毒品海洛因完畢後，基於好奇心而另行起意，在同一地點，以將
    第二級毒品安非他命置於吸食器內以火燒烤吸食煙霧方式，施用第二級毒品安非
    他命一次。為警於九十二年三月十日下午四時許，在新竹縣新埔鎮上寮里七鄰七
    十四號旁草叢查獲，並扣得第一級毒品海洛因一包（淨重零點一九公克、包裝重
    零點二三公克），經依本院九十二年度毒聲字第五四五號裁定送觀察、勒戒後，
    認有繼續施用毒品之傾向，再經本院以九十二年度毒聲字第七○四號裁定令入戒
    治處所強制戒治一年，現在臺灣桃園女子戒治所強制戒治中。
二、案經新竹縣警察局移送臺灣新竹地方法院檢察署檢察官偵查起訴。
    理  由
一、右揭事實，業據被告甲○○於本院審理時（見本院九十二年十月二十日審理筆錄
    ）坦承不諱，而被告為警查獲所採集之尿液，經送國防部憲兵司令部檢驗結果，
    呈海洛因經人體代謝後之嗎啡陽性反應、甲基安非他命陽性反應，此有姓名編號
    對照表及國防部憲兵司令部刑事鑑識中心於九十二年六月十一日出具之（９２）
    宇鑑字第０７８４３號鑑驗通知書在卷可稽（見九十二年度毒偵字第五○六號偵
    查卷第三十六頁）。另被告為警查獲所扣案之白粉一包，經送法務部調查局檢驗
    結果，認係第一級毒品海洛因，淨重零點一九公克（包裝重零點二三公克），此
    有法務部調查局於九十二年四月十日出具之調科壹字第一○○○○一八一六號鑑
    定通知書（見九十二年度毒偵字第五○六號偵查卷第二十一頁）在卷足憑，其施
    用第一、二級毒品犯行，應堪認定。次查，被告於八十六年間因施用毒品案件，
    經臺灣高等法院裁定觀察、勒戒後，認無繼續施用毒品之傾向，業經臺灣高等法
    院於八十七年七月二十八日以八十八年度上訴字第二六一八號免刑判決確定，其
    於五年內再犯本案施用第一、二級毒品犯行，經依本院九十二年度毒聲字第五四
    五號裁定送觀察、勒戒後，認有繼續施用毒品之傾向，再經本院以九十二年度毒
    聲字第七○四號裁定令入戒治處所強制戒治一年，現在臺灣桃園女子戒治所強制
    戒治等情，有臺灣高等法院被告全國前案紀錄表、臺灣新竹地方法院檢察署刑案
    資料查註紀錄表、臺灣高等法院八十八年度上訴字第二六一八號免刑判決、本院
    九十二年度毒聲字第五四五號、九十二年度毒聲字第七○四號裁定、臺灣新竹看
    守所附設勒戒所於九十二年八月二十九日出具之竹所總字第○九二○四○○一三
    二號函附有無繼續施用毒品傾向評估標準紀錄表及證明書等件在卷足憑。從而，
    被告前違反毒品危害防制條例第十條第二項之罪，經觀察、勒戒，認無繼續施用
    毒品傾向，由本院為免刑判決確定後，五年內再犯本案施用第一、二級毒品之罪
    ，自應依法予以論科。
二、核被告所為，係犯毒品危害防制條例第十條第一項之施用第一級毒品罪、同條例
    第十條第二項之施用第二級毒品罪。其分別持有第一級毒品海洛因、第二級毒品
    安非他命之低度行為，各為其施用第一級毒品海洛因、第二級毒品安非他命之高
    度行為所吸收，皆不另論罪。而被告所犯上開二罪，犯意各別，行為互殊，且犯
    罪構成要件不同，應予分論併罰。末查，被告前於八十六年間，因非法販賣麻醉
    藥品管理條例案件，經臺灣高等法院以八十七年度上訴字第二六一八號判處有期
    徒刑二年七月，嗣經最高法院於八十八年五月十三日以八十八年度台上字第二四
    四八號駁回上訴確定，並於八十九年九月二十一日假釋付保護管束，迄至九十年
    十月十日假釋期滿未經撤銷視為執行完畢等情，有臺灣高等法院被告全國前案紀
    錄表以及臺灣新竹地方法院檢察署刑案資料查註紀錄表等件附卷可佐，被告前受
    有期徒刑之執行完畢後，五年以內再犯本件有期徒刑以上之二罪，均為累犯，應
    依刑法第四十七條之規定，各加重其刑。爰審酌被告無視法令之禁止，前已因施
    用毒品犯行，經臺灣高等法院送觀察、勒戒後為免刑判決，竟不知戒斷，再度施
    用足以導致精神障礙及生命危險之成癮性毒品，顯無悔改之意，兼以施用毒品所
    生危害以自戕健康為主，及其施用次數，事後坦承犯行等一切情狀，各量處如主
    文所示之刑，並定其應執行之刑。
三、另扣案之海洛因一包（淨重零點一九公克、包裝重零點二三公克），應依毒品危
    害防制條例第十八條第一項前段之規定，沒收銷燬之。
四、據上論斷，應依刑事訴訟法第二百七十三條之一第一項、第二百九十九條第一項
    前段，毒品危害防制條例第十條第一項、第十條第二項、第十八條第一項前段，
    刑法第十一條前段、第四十七條、第五十一條第五款，判決如主文。
本案經檢察官乙○○到庭執行職務。
中      華      民      國    九十二    年      十      月    三十一    日
                                臺灣新竹地方法院刑事第一庭
                                    法  官  黃  美  文
右正本證明與原本無異。
如不服本判決，應於判決送達後十日內向本院提出上訴狀( 應附繕本 )，上訴於
臺灣高等法院。
                                    書記官  陳  秀  子
中      華      民      國    九十二    年      十      月    三十一    日
附錄論罪科刑法條：
毒品危害防制條例第十條：
施用第一級毒品者，處六月以上五年以下有期徒刑。
施用第二級毒品者，處三年以下有期徒刑。


司法院資訊處製作；財團法人民間司法改革基金會備份。
